<!DOCTYPE html PUBLIC "-//W3C//DTD XHTML 1.0 Transitional//EN" "http://www.w3.org/TR/xhtml1/DTD/xhtml1-transitional.dtd">
<html xmlns="http://www.w3.org/1999/xhtml">
<head>
	<meta http-equiv="Content-Type" content="text/html; charset=iso-8859-1" />
	<title>Ymmärrä suomea</title>
	<style type="text/css" media="all">@import "css/styles.css";</style>
	<script type="text/javascript" src="swfobject.js"></script>
</head>
<body class="font-medium">
	<div id="main-wrapper">
		<div id="topbar"></div>
		<div id="main-menu">
			<table cellspacing="0" cellpadding="0" border="0" class="add-links"><tr>
				<td class="item"><img class="raquo" src="i/raquo.gif" alt="" height="7" width="4" /><a href="/ymmarra/index.php?moduli=sanakirja">Sanakirja</a></td>
				<td class="item"><img class="raquo" src="i/raquo.gif" alt="" height="7" width="4" /><a href="/ymmarra/index.php?moduli=verbit">Verbiluettelo</a></td>
				<td class="item"><img class="raquo" src="i/raquo.gif" alt="" height="7" width="4" /><a href="/ymmarra/index.php?moduli=kielioppi">Kielioppi</a></td>
			</tr></table>
			<table cellspacing="0" cellpadding="0" border="0"><tr>
				<td class="item"><img class="raquo" src="i/raquo.gif" alt="" height="7" width="4" /><a href="/ymmarra/index.php">Etusivu</a></td>
				<td class="item"><img class="raquo" src="i/raquo.gif" alt="" height="7" width="4" /><a href="/ymmarra/index.php?moduli=tekstit">Lukutekstit</a></td>
			</tr></table>
		</div>
		<div id="content">
			<table cellspacing="0" cellpadding="0" border="0" id="content-wrapper"><tr>
				<td>
					<div id="left-menu">
												<div class="header-verb"><span>Verbit</span></div>
						<div class="menu">
								<div class="init"><a href="/ymmarra/index.php?moduli=verbit&kirjain=a">A</a></div>
								<div class="init"><a href="/ymmarra/index.php?moduli=verbit&kirjain=e">E</a></div>
								<div class="init"><a href="/ymmarra/index.php?moduli=verbit&kirjain=h">H</a></div>
								<div class="init"><a href="/ymmarra/index.php?moduli=verbit&kirjain=i">I</a></div>
								<div class="init"><a href="/ymmarra/index.php?moduli=verbit&kirjain=j">J</a></div>
								<div class="init"><a href="/ymmarra/index.php?moduli=verbit&kirjain=k">K</a></div>
								<div class="init"><a href="/ymmarra/index.php?moduli=verbit&kirjain=l">L</a></div>
								<div class="init"><a href="/ymmarra/index.php?moduli=verbit&kirjain=m">M</a></div>
								<div class="init"><a href="/ymmarra/index.php?moduli=verbit&kirjain=n">N</a></div>
								<div class="init"><a href="/ymmarra/index.php?moduli=verbit&kirjain=o">O</a></div>
								<div class="init"><a href="/ymmarra/index.php?moduli=verbit&kirjain=p">P</a></div>
								<div class="init"><a href="/ymmarra/index.php?moduli=verbit&kirjain=r">R</a></div>
								<div class="init"><a href="/ymmarra/index.php?moduli=verbit&kirjain=s">S</a></div>
								<div class="init"><a href="/ymmarra/index.php?moduli=verbit&kirjain=t">T</a></div>
								<div class="init"><a href="/ymmarra/index.php?moduli=verbit&kirjain=u">U</a></div>
								<div class="init"><a href="/ymmarra/index.php?moduli=verbit&kirjain=v">V</a></div>
								<div class="init"><a href="/ymmarra/index.php?moduli=verbit&kirjain=y">Y</a></div>
								<div class="init"><a href="/ymmarra/index.php?moduli=verbit&kirjain=Ä">Ä</a></div>
						</div>					</div>
				</td>
				<td>
					<div id="main-content">
						<div id="path">
							<a href=".">Etusivu</a> &gt; <a href="/ymmarra/index.php?moduli=verbit&kirjain=S">S</a>						</div>
													<h1>SIUNATA</h1>
						<table cellspacing="0" cellpadding="0" border="0">
							<tr>
								<td colspan="2" style="padding-bottom:10px;"><strong>Aktiivin indikatiivi</strong></td>
							</tr>
							<tr>
								<td><pre>PREESENS                   
minä      siunaan          
sinä      siunaat          
hän       siunaa           
me        siunaamme        
te        siunaatte        
he        siunaavat        

PASSIIVI
          siunataan        

IMPERFEKTI                 
         siunasin          
         siunasit          
         siunasi           
         siunasimme        
         siunasitte        
         siunasivat        

PASSIIVI
         siunattiin        

PERFEKTI
olen     siunannut         
olet     siunannut         
on       siunannut         
olemme   siunanneet        
olette   siunanneet        
ovat     siunanneet        

PASSIIVI
on       siunattu          

PLUSKVAMPERFEKTI
olin     siunannut         
olit     siunannut         
oli      siunannut         
olimme   siunanneet        
olitte   siunanneet        
olivat   siunanneet        

PASSIIVI
oli      siunattu          
</pre></td>
								<td>&nbsp;&nbsp;&nbsp;</td>
								<td><pre>     KIELTOMUOTO
     en        siunaa
     et        siunaa
     ei        siunaa
     emme      siunaa
     ette      siunaa
     eivät     siunaa


     ei        siunata

   
     en        siunannut
     et        siunannut
     ei        siunannut
     emme      siunanneet
     ette      siunanneet 
     eivät     siunanneet


     ei        siunattu


     en      ole siunannut
     et      ole siunannut
     ei      ole siunannut
     emme    ole siunanneet
     ette    ole siunanneet
     eivät   ole siunanneet


     ei      ole siunattu


     en    ollut  siunannut
     et    ollut  siunannut
     ei    ollut  siunannut
     emme  olleet siunanneet
     ette  olleet siunanneet
     eivät olleet siunanneet


     ei    ollut  siunattu
</pre></td>
							</tr>
						</table>
						<table cellspacing="0" cellpadding="0" border="0">
							<tr>
								<td colspan="2" style="padding-bottom:10px;"><strong>Aktiivin konditionaali</strong></td>
							</tr>
							<tr>
								<td><pre>PREESENS
minä     siunaisin         
sinä     siunaisit         
hän      siunaisi          
me       siunaisimme       
te       siunaisitte       
he       siunaisivat       

PASSIIVI
         siunattaisiin     

PERFEKTI
olisin   siunannut         
olisit   siunannut         
olisi    siunannut         
olisimme siunanneet        
olisitte siunanneet        
olisivat siunanneet        

PASSIIVI
olisi    siunattu          
</pre></td>
								<td>&nbsp;&nbsp;&nbsp;</td>
								<td><pre> 
    en          siunaisi
    et          siunaisi
    ei          siunaisi
    emme        siunaisi
    ette        siunaisi
    eivät       siunaisi


    ei          siunattaisi


     en olisi    siunannut
     et olisi    siunannut
     ei olisi    siunannut
     emme olisi  siunanneet
     ette olisi  siunanneet
     eivät olisi siunanneet


     ei olisi    siunattu
</pre></td>
							</tr>
						</table>
						<table cellspacing="0" cellpadding="0" border="0">
							<tr>
								<td colspan="2" style="padding-bottom:10px;"><strong>Aktiivin potentiaali</strong></td>
							</tr>
							<tr>
								<td><pre>PREESENS 
minä     siunannen         
sinä     siunannet         
hän      siunannee         
me       siunannemme       
te       siunannette       
he       siunannevat       

PASSIIVI
         siunattaneen      

PERFEKTI
lienen   siunannut         
lienet   siunannut         
lienee   siunannut         
lienemme siunanneet        
lienette siunanneet        
lienevät siunanneet        

PASSIIVI
lienee   siunattu          
</pre></td>
								<td>&nbsp;&nbsp;&nbsp;</td>
								<td><pre> 
     en          siunanne
     et          siunanne
     ei          siunanne
     emme        siunanne
     ette        siunanne
     eivät       siunanne


     ei          siunattane


     en    liene siunannut
     et    liene siunannut
     ei    liene siunannut
     emme  liene siunanneet
     ette  liene siunanneet
     eivät liene siunanneet


     ei    liene siunattu
</pre></td>
							</tr>
						</table>
						<table cellspacing="0" cellpadding="0" border="0">
							<tr>
								<td colspan="2" style="padding-bottom:10px;"><strong>Aktiivin imperatiivi</strong></td>
							</tr>
							<tr>
								<td><pre>PREESENS

(sinä)   siunaa            
(hän)    siunatkoon        
(me)     siunatkaamme      
(te)     siunatkaa         
(he)     siunatkoot        

PASSIIVI
         siunattakoon      

PERFEKTI

ole      siunannut         
olkoon   siunannut         
olkaamme siunanneet        
olkaa    siunanneet        
olkoot   siunanneet        

PASSIIVI

olkoon   siunattu          
</pre></td>
								<td>&nbsp;&nbsp;&nbsp;</td>
								<td><pre> 

     älä         siunaa
     älköön      siunatko
     älkäämme    siunatko
     älkää       siunatko
     älkööt      siunatko


    älköön      siunattako



     älä ole       siunannut
     älköön olko   siunannut
     älkäämme olko siunanneet
     älkää olko    siunanneet
     älkööt olko   siunanneet



     älköön olko   siunattu
</pre></td>
							</tr>
						</table>
						<table cellspacing="0" cellpadding="0" border="0">
							<tr>
								<td colspan="2" style="padding-bottom:10px;"><strong>Verbin nominaalimuodot</strong></td>
							</tr>
							<tr>
								<td><pre>I INFINITIIVI              

Lyhyempi muoto:            
         siunata           

Pitempi muoto:             
         siunatakseni      
         siunataksesi
         siunatakseen 
         siunataksemme
         siunataksenne
         siunatakseen

III  INFINITIIVI           

inessiivi    siunaamassa   
elatiivi     siunaamasta   
illatiivi    siunaamaan    
adessiivi    siunaamalla
abessiivi    siunaamatta   
instruktiivi siunaaman     
                           
Passiivi
instruktiivi siunattaman   
                           
                           
</pre></td>
								<td>&nbsp;&nbsp;&nbsp;</td>
								<td><pre> II INFINITIIVI

 inessiivi    siunatessa
 instruktiivi siunaten

 Passiivi
 inessiivi    siunattaessa






   IV INFINITIIVI

   nominatiivi  siunaaminen
   partitiivi   siunaamista
    

   I PARTISIIPPI
   aktiivi      siunaava
   passiivi     siunattava

   II PARTISIIPPI
   aktiivi      siunannut
   passiivi     siunattu
</pre></td>
							</tr>
						</table>

					</div>
				</td>
			</tr></table>		</div>
		<div id="footer"><a href="http://www.oph.fi/"><img src="i/oph_logo_ymmarrasuomea.gif" width="157" height="35" alt="OPH" /></a></div>
	</div>
</body>
</html>
